# 请教陈版，有关单项履约义务识别的问题

提问人：lh_2311 时间：2021-07-16 14:33:07
背景：甲公司系一家建设施工单位，在 2021 年承接了一个PPP项目的建造劳务。合同约定甲在两年内，在不同地方分别建设 2 个垃圾处理站及 1 个污水处理厂，并分别约定了合同价款。但合同约定，三个项目需要统一验收并结算。
问题：甲公司是否需要对该合同识别为三个单项履约义务：即 2 个垃圾站建设义务及 1 个污水厂建设义务？统一验收的条款是否影响合同单项履约义务的判断？若合同不明确统一验收，但在实务中客户会统一验收，这样的情况也能单独识别履约义务么？
恳请陈版给予指导！谢谢！

回答人：chenyiwei
如果这三个设施可以分别独立运转的，虽然合同约定“三个项目需要统一验收并结算”，但客户（政府）仍可以分别从单个设施中受益，且不存在高度关联性，故应识别为三想履约义务。
但因为收款权取决于三个项目均完工并通过验收，所以在未全部完工前，已完工项目所确认收入应对应确认合同资产而不是应收账款。